【裁判字號】    97,消債更,1160
【裁判日期】    980522
【裁判案由】    更生事件
【裁判全文】
臺灣板橋地方法院民事裁定          97年度消債更字第1160號
聲  請  人  甲○○
代  理  人  李勇三律師
上列當事人因消費者債務清理事件，本院裁定如下：
    主  文
聲請人甲○○自中華民國九十八年五月二十五日下午四時起開始
更生程序。
命司法事務官進行本件更生程序。
    理  由
一、按債務人與金融機構協商成立者，不得聲請更生或清算。但
    因不可歸責於己之事由，致履行顯有重大困難者，不在此限
    ；次按法院開始更生程序之裁定，應載明其年、月、日、時
    ，並即時發生效力；又法院裁定開始更生或清算程序後，得
    命司法事務官進行更生或清算程序，消費者債務清理條例第
    151 條第5 項、第45條第1 項、第16條第1 項分別定有明文
    。
二、本件聲請意旨略以：聲請人目前債務總金額為新臺幣（下同
    ）7,299,419 元，有不能清償債務之情事，消費者債務清理
    條例施行前，曾於民國95年間依照中華民國銀行公會會員辦
    理消費金融案件無擔保債務協商機制，與最大債權金融機構
    台新國際商業銀行股份有限公司（下稱台新銀行）達成協商
    ，雙方約定聲請人自95年7月起，分200期，利率 0.00%，每
    月10日以34,072元依各債權銀行債權金額比例清償各項債務
    ，至全部清償為止，而聲請人與台新銀行成立協商時，仍服
    務於臺灣松下電器公司股份有限公司（下稱松下電器），每
    月薪資有55,000元至60,000元，尚可負擔前開協商金額，惟
    時至95年 9月，聲請人因松下電器業務縮編裁減人員而失業
    ，雖能再找到和正精密股份有限公司（下稱和正精密公司）
    任職，但因每月薪水僅有30,000元左右，實不足償付前開協
    商之金額，故聲請人勉力清償6期後，再無力繳付，而於 96
    年 1月毀諾，聲請人毀諾實具有不可歸責於己致履行顯有重
    大困難之事由（見本院卷第6頁、第260頁），且其無擔保或
    無優先權之債務總額未逾 1,200萬元，復未經法院裁定開始
    清算程序或宣告破產，依法自得聲請更生程序，懇請裁定開
    始更生等語。
三、查聲請人之主張，業據其提出協議書、松下電器薪資單、財
    政部臺灣省北區國稅局綜合所得稅各類所得資料清單、財團
    法人金融聯合徵信中心債權人清冊、勞工保險被保險人投保
    資料表（見本院卷第63頁）復卷可稽，並有松下電器98年2
    月24日民事陳報狀及和正精密公司98年3 月10日函可證（見
    本院卷第232 至251 頁），應堪信為真實。本件聲請人因失
    業收入減少，致毀諾協商條件，核屬應非可歸責於聲請人之
    事由，又以聲請人目前之收入，除須負擔本身之生活開銷外
    ，仍須扶養3 名未成年子女，衡諸其情，認聲請人應具備不
    能清償債務之情事，而本件復查無消費者債務清理條例第6
    條第3 項、第8 條或第46條各款所定駁回更生聲請之事由存
    在，則聲請人聲請更生應屬有據，並依首開條文規定得命由
    司法事務官進行本件更生程序，爰裁定如主文。
四、另進入更生程序後，聲請人應提出足為債權人會議可決或經
    法院認為公允之更生方案，俾免更生程序進行至依消費者債
    務清理條例第61條應行清算之程度，附此說明。
中    華    民    國    98    年    5     月    22    日
                  民事第二庭  法  官  張筱琪
上為正本係照原本作成
本件不得抗告
本裁定已於98年5月25日下午4時公告。
中    華    民    國    98    年    5     月    22    日
                              書記官  連思斐


司法院資訊處製作；財團法人民間司法改革基金會備份。
